臺灣彰化地方法院刑事判決
111年度交易字第482號
111年度交易字第525號
公  訴  人  臺灣彰化地方檢察署檢察官
被      告  陳俊龍（原名：陳鳳翥）



上列被告因公共危險等案件，經檢察官提起公訴（111年度偵字
第7275號、第9114號），本院判決如下：
    主  文
陳俊龍犯駕駛動力交通工具而吐氣所含酒精濃度達每公升零點二
五毫克以上之罪，處有期徒刑陸月，如易科罰金，以新臺幣壹仟
元折算壹日。又犯駕駛動力交通工具而吐氣所含酒精濃度達每公
升零點二五毫克以上之罪，處有期徒刑陸月，如易科罰金，以新
臺幣壹仟元折算壹日。應執行有期徒刑拾月，如易科罰金，以新
臺幣壹仟元折算壹日。
    事  實
一、陳俊龍於民國111年4月14日中午12時許起至下午1時許止，在
    其友人位於南投縣之住處，飲用啤酒1瓶後，竟基於酒後駕
    駛動力交通工具之犯意，於翌(15)日凌晨3時許，駕駛車牌號碼
    000號自用小客車上路。嗣於111年4月15日凌晨5時5分許，行經彰
    化縣彰化市中山路1段與民族路口，因未依號誌行駛而為警攔查
    ，發覺陳俊龍身有酒氣，於同日凌晨5時12分許，對其施以吐
    氣酒精濃度測試，測得其吐氣中酒精濃度達每公升0.31毫克。
二、陳俊龍復於111年6月8日晚間9時許起至同日晚間10時許止，
    在其彰化縣○○市○○路0段000巷0號5樓住處，飲用酒類後，已
    達不能安全駕駛動力交通工具之程度，竟基於酒後不能安全
    駕駛動力交通安全工具之犯意，於同日晚間11時30分許，騎
    乘車牌號碼000-0000號普通重型機車上路。嗣於同日晚間11
    時43分許，行經彰化縣彰化市中山路1段與延平路口時，因
    逆向駕駛為警攔檢查獲，並於同日晚間11時49分許，測得其
    酒精濃度吐氣測試值為每公升0.30毫克。
三、案經彰化縣警察局彰化分局報告臺灣彰化地方檢察署偵查起
    訴。　　
    理  由
一、上揭犯罪事實，業據被告於警詢、偵訊及審理程序中均坦承
    不諱，並有彰化縣警察局彰化分局移送公共危險酒精測定紀錄
    表、彰化縣警察局舉發違反道路交通管理事件通知單影本、車
    輛詳細資料報表等各2份（見111年度偵字第7275號卷第21-25
    頁、第33頁；111年度偵字第9114號卷第19-25頁、第43頁）
    、公路監理電子閘門系統駕駛及車籍資料1份（見111年度偵字第
    7275號卷第35頁）、駕駛詳細資料報表1份（見111年度偵字
    第9114號卷第41頁）等在卷可稽，足認被告上開任意性之自
    白與事實相符，洵堪採信。是本案事證業已明確，被告犯行
    堪以認定，應依法論科。
二、論罪科刑
　　㈠核被告2次所為，均係犯刑法第185條之3第1項第1款之駕駛
      動力交通工具而吐氣所含酒精濃度達每公升0.25毫克以上
      罪。
　　㈡被告所犯2罪間，犯意各別，行為互殊，應分論併罰。
　　㈢被告前因肇事逃逸、酒後駕車、強制、恐嚇危害安全等案件
      ，經本院106年度交訴字第104號分別判處有期徒刑8月、6
      月、3月、各3月2次確定，嗣連同被告因酒後駕車經本院1
      06年度交簡字第1145號判處有期徒刑5月確定之案件，經
      本院以107年度聲字第951號裁定應執行有期徒刑1年4月確
      定，被告並於108年5月24日縮短刑期執行完畢。此等情形
      為被告所不爭執（見本院111交易字第482號卷第188頁）
      ，亦據檢察官提出刑案資料查註紀錄表、臺灣高等法院被
      告前案紀錄表為證，足認被告於受徒刑之執行完畢後5年
      內，故意再犯本案各有期徒刑以上之罪，均為累犯。檢察
      官復於本院審理時指出：被告本案所為，與前案同屬酒後
      駕車之侵害社會法益之犯罪類型，犯罪罪質、目的、手段
      與法益侵害結果均高度相似，足認被告法遵循意識及對刑
      罰之反思能力均屬薄弱，請求依累犯之規定加重其刑等語
      ，已為相當說明。本院審酌被告所犯前案與本案各罪均係
      酒後駕車之公共危險罪，犯罪罪質及法益侵害結果均同，
      且被告因前案入監執行，已然接受較嚴格之矯正處遇，猶
      為本案各次犯行，可見被告並未因前案刑罰之執行，建立
      守法意識，並確實體認其行為之違法性與危害性，兼衡本
      案各次犯罪情節，認若加重其刑，尚無使其所受刑罰超過
      其應負擔罪責之疑慮，參酌司法院大法官釋字第775號解
      釋意旨，均依刑法第47條第1項規定，加重其刑。且基於
      精簡裁判之要求，判決主文無庸為累犯之諭知（最高法院
      110年度台上字第5660號判決意旨參照），附此敘明。
    ㈣爰以行為人之責任為基礎，審酌被告前因酒後駕車之公共
      危險案件，經本院以90年度交易字第77號判決處有期徒刑
      10月確定，又因酒後駕車之公共危險案件，經本院以96年
       度交易字第209 號判決處有期徒刑5月、3月，應執行有
      期徒刑6月確定，復於105年10月6日再犯酒後駕車之公共
      危險案件，經本院以105年度交簡字第2324號判決處有期
      徒刑4月確定等情（累犯部分均未予重復評價），有臺灣
      高等法院被告前案紀錄表在卷可稽，竟仍未知所警惕，復
      無視於政府因駕駛人酒後駕車肇事機率大增，常會造成駕
      駛人本身及其他用路人不可彌補之傷害，而一再宣導不要
      酒後駕車之政令宣導，仍於酒後駕車或騎乘機車，其所為
      已危及一般用路人之生命安全，實應嚴予苛責；惟念及其
      犯罪後已坦承犯行之態度，暨其自述教育程度為國中肄業
      、家庭經濟狀況勉持等一切情狀，各量處如主文所示之刑
      ，併諭知易科罰金之折算標準。
　　㈤又數罪併罰定應執行刑之裁量，應兼衡罪責相當及特別預
      防之刑罰目的，綜合考量行為人之人格及各罪間之關係，
      具體審酌各罪侵害法益之異同、對侵害法益之加重效應及
      時間、空間之密接程度，注意維持輕重罪間刑罰體系之平
      衡。其依刑法第51條第5款定執行刑者，宜注意刑罰邊際
      效應隨刑期而遞減及行為人所生痛苦程度隨刑期而遞增之
      情形，考量行為人復歸社會之可能性，妥適定執行刑。除
      不得違反刑法第51條之外部界限外，尤應體察法律規範本
      旨，謹守法律內部性界限，以達刑罰經濟及恤刑之目的（
      最高法院108年度台上字第4405、4408號判決意旨參照）
      。本院審酌被告所犯2次駕駛動力交通工具而吐氣所含酒
      精濃度達每公升0.25毫克以上之罪，均係侵害社會法益，
      並考量被告之年齡、刑罰邊際效應及其復歸社會之可能性
      等情，定應執行刑如主文所示，併諭知易科罰金之折算標
      準。
據上論斷，應依刑事訴訟法第299條第1項前段，判決如主文。
本案經檢察官吳曉婷、林芬芳提起公訴，檢察官黃智炫到庭執行
職務。
中　　華　　民　　國　　111 　年　　9 　　月　　16　　日
                  刑事第六庭    法  官  林明誼
以上正本證明與原本無異。
如不服本判決應於收受判決後20日內向本院提出上訴書狀，並應
敘述具體理由。其未敘述上訴理由者，應於上訴期間屆滿後20日
內向本院補提理由書( 均須按他造當事人之人數附繕本) 「切勿
逕送上級法院」。
中　　華　　民　　國　　111 　年　　9 　　月　　16　　日
                                書記官  許原嘉
附錄論罪科刑條文全文：
中華民國刑法第185條之3　　　　　　　　　　　　　　　　
駕駛動力交通工具而有下列情形之一者，處三年以下有期徒刑，
得併科三十萬元以下罰金：
一、吐氣所含酒精濃度達每公升零點二五毫克或血液中酒精濃度
    達百分之零點零五以上。
二、有前款以外之其他情事足認服用酒類或其他相類之物，致不
    能安全駕駛。
三、服用毒品、麻醉藥品或其他相類之物，致不能安全駕駛。
因而致人於死者，處三年以上十年以下有期徒刑，得併科二百萬
元以下罰金；致重傷者，處一年以上七年以下有期徒刑，得併科
一百萬元以下罰金。
曾犯本條或陸海空軍刑法第五十四條之罪，經有罪判決確定或經
緩起訴處分確定，於十年內再犯第一項之罪因而致人於死者，處
無期徒刑或五年以上有期徒刑，得併科三百萬元以下罰金；致重
傷者，處三年以上十年以下有期徒刑，得併科二百萬元以下罰金
。